【裁判字號】    89,上易,93
【裁判日期】    890322
【裁判案由】    竊盜
【裁判全文】
臺灣高等法院刑事判決                              八十九年度上易字第九三號
    上  訴  人  臺灣桃園地方法院檢察署檢察官
    被      告  丁○○
右上訴人因被告竊盜案件，不服臺灣桃園地方法院八十八年度易字第一八○三號，中
華民國八十八年十一月十九日第一審判決（起訴案號：臺灣桃園地方法院檢察署八十
八年度偵字第一二三五九號及移送併辦八十八年度偵字第一四八五一號、臺灣桃園地
方法院檢察署八十八年度偵字第四八一○號、第五八一六號）提起上訴，本院判決如
左：
    主  文
原判決撤銷。
丁○○連續竊盜，累犯，處有期徒刑捌月。扣案之鑰匙肆支均沒收。
        事  實
一、丁○○前於民國（下同）八十七年間因竊盜案件，經原審法院判處有期徒刑三月
    確定，並於八十八年一月十四日執行完畢，竟仍不知悛悔，復基於意圖為自己不
    法所有之概括犯意，先於八十八年七月二十五日上午六時三十分許，在桃園縣桃
    園市○○街六八號前，持其所有鑰匙乙支，竊取乙○所有停放該處之ＱＩＲ─九
    六０號機車乙輛。再於八十八年八月二十五日，在桃園市○○里○○街三十號前
    ，持其所有之鑰匙二把，竊取甲○○所有停放在該處之ＨＶＢ－五五六號重型機
    車乙輛。又於同年九月七日上午八時許，在桃園縣桃園市○○街延壽市場內，持
    其所有鑰匙乙支，竊取丙○○所有停放該處之ＡＲＷ─八八六號機車乙輛。嗣先
    於八十八年八月三十日凌晨三時許，因丁○○騎乘上開ＱＩＲ─九六０號機車行
    經桃園縣大園鄉○○村○○○○○道北上二十八公里處時，為警攔檢查獲上情，
    並扣得上開ＱＩＲ─九六０號機車乙輛（業據乙○領回）及上開鑰匙乙支；再於
    同年九月十三日凌晨五時五分許，因丁○○騎乘上開ＡＲＷ─八八六號機車行經
    桃園縣大園鄉○○村○○○○○道南下二十七公里處時，亦為警攔檢查獲上情，
    並扣得上開ＡＲＷ─八八六號機車乙輛（業據丙○○領回）及上開鑰匙乙支。於
    同年九月二十一日零時二十分，被警在苗栗縣通宵鎮五南里慈雪廟查獲扣得上開
    ＨＶＢ－五五六號重型機車乙輛（業據甲○○領回）及上開鑰匙二支。
二、案經桃園縣警察局大園分局報請臺灣桃園地方法院檢察署檢察官偵查起訴。
        理  由
一、訊據被告丁○○矢口否認右揭犯行，辯稱：上開機車三輛分別係邱美珠及伊妹戊○○先後借予伊騎用者，伊未曾竊取上開機車云云。經查：被告右揭竊取乙○所
    有之ＱＩＲ─九六０號機車及竊取丙○○所有之ＡＲＷ─八八六號機車之犯行，
    業據被告於警訊中供承明確，又上開三輛機車，分別為乙○、甲○○、丙○○三
    人所有及失竊，亦據乙○、甲○○、丙○○於警訊中指述明確，復有四支鑰匙扣
    案可證，及被害人乙○、甲○○、丙○○分別領回上開機車之贓物領據三紙，在
    卷可稽。而邱美珠其人經原審法院傳喚，均無法送達，原審法院函請查詢邱美珠
    戶籍結果，亦查無邱美珠之設籍資料；至於戊○○其人，經原審法院及本院傳喚
    ，亦未能送達，均無從查證確有其人，足認被告所辯係卸責之詞，不足採信。被
    告前開犯行，事證明確，足以認定。
二、核被告所為，係犯刑法第三百二十條第一項之竊盜罪。被告先後三次竊盜犯行，
    時間緊接，所犯構成要件相同，顯係基於概括犯意所為，為連續犯，應依刑法第
    五十六條規定論以一罪，並加重其刑。檢察官雖僅就被告竊取乙○所有之ＱＩＲ
    ─九六０號機車部分，提起公訴，惟其他部分因與起訴部分間有連續犯之裁判上
    一罪關係，為起訴效力所及，應併予審理。又被告前於八十七年間因竊盜案件，
    經原審法院判處有期徒刑三月確定，並於八十八年一月十四日執行完畢，有本院
    被告全國前案紀錄表在卷可稽，其於五年內再犯有期徒刑以上之本罪，為累犯，
    應依刑法第四十七條規定加重其刑，並依法遞加重之。
三、原審對被告論罪科刑，固非無見，惟就被告竊取甲○○機車部分，未予審究，自
    有未合，檢察官據此提起上訴請求改判，即為有理由，應由本院將原判決撤銷改
    判。爰審酌被告前有竊盜前科，經判刑並執行完畢，竟仍不知悔改，而再犯罪，
    及其犯罪之動機、目的、手段、智識程度、犯罪後之態度等一切情狀，量處如主
    文第二項所示之刑。扣案之鑰匙四支為被告所有供犯罪所用之物，應依刑法第三
    十八條第一項第二款規定，宣告沒收之。
據上論斷，應依刑事訴訟法第三百六十九條第一項前段、第三百六十四條、第二百九
十九條第一項前段，刑法第五十六條、第三百二十條第一項、第四十七條、第三十八
條第一項第二款，罰金罰鍰提高標準條例第一條前段，判決如主文。
本案經檢察官李金定到庭執行職務。
中      華      民      國     八十九     年      三     月    二十二   日
          臺灣高等法院刑事第十四庭
                                  審判長法  官  陳  祐  輔
                                        法  官  陳  國  文
                                        法  官  蔡  國  在
右正本證明與原本無異。
不得上訴。
                                        書記官  丁  華  平
中      華      民      國     八十九     年      三     月    二十四   日
附錄：本判決論罪科刑法條全文
刑法第三百二十條：
意圖為自己或第三人不法之所有，而竊取他人之動產者，為竊盜罪，處五年以下有期
徒刑、拘役或五百元以下罰金。
意圖為自己或第三人不法利益，而竊佔他人之不動產者，依前項之規定處斷。
前二項之未遂犯罰之。


司法院資訊處製作；財團法人民間司法改革基金會備份。
